【裁判字號】    90,易,125
【裁判日期】    900307
【裁判案由】    傷害
【裁判全文】
臺灣雲林地方法院刑事判決                            九十年度易字第一二五號
    公  訴  人  臺灣雲林地方法院檢察署檢察官
    被      告  甲○○
右列被告因傷害案件，經檢察官提起公訴（九十年度偵字第二六七號），本院判決如
左：
    主  文
甲○○傷害人之身體，處拘役肆拾日，如易科罰金，以參佰元折算壹日。
    事  實
一、甲○○（公訴人誤繕為「陳永安」）為乙○○之配偶，因懷疑乙○○有外遇，於
    民國八十九年十二月十九日下午二時三十分許，在雲林縣褒忠鄉馬鳴村三十一號
    鎮安宮前找到乙○○後，二人旋即發生爭執，詎甲○○竟出於傷害他人身體之犯
    意，自其車內持鐵管一支，毆打乙○○之身體多處，致乙○○受有右側腹部瘀腫
    一○×三．五公分、左手腕瘀腫四．○×四．○公分、左小腿裂傷○．五×○．
    五公分、左肘擦傷一．五×一．五公分、左大腿瘀腫一○×一○公分、右背部瘀
    腫七×四公分、右臀瘀腫五×四．五公分及左臀瘀腫一×一公分等傷害。
二、案經被害人乙○○訴由雲林縣警察局虎尾分局報請臺灣雲林地方法院檢察署檢察
    官偵查起訴。
    理  由
一、訊據被告甲○○，對於右揭時、地持鐵管毆打告訴人乙○○一情不諱，惟辯稱：
    當時伊是搶下乙○○手上的鐵管來抵抗乙○○云云。然查，右揭事實業據告訴人
    指訴甚詳，且被告於警訊中亦坦承係一時氣憤下，至車內拿鐵管毆打告訴人，有
    警訊筆錄在卷可參，被告傷害犯意足堪認定。此外，復有驗傷診斷書一紙附卷可
    稽，及鐵管一支扣案可資佐證。是被告所辯洵無可採，本件事證明確，被告犯行
    洵堪認定。
二、核被告所為，係犯刑法第二百七十七條第一項之普通傷害罪。爰審酌被告前無犯
    罪紀錄，素行尚良好，因懷疑告訴人有外遇，而犯本件傷害罪，參酌其犯罪之動
    機、目的、手段，及被害人所受之損害程度、被害人與被告間之關係，暨其犯後
    坦承毆打被害人等一切情狀，量處如主文所示之刑，以示懲儆。末按刑法第四十
    一條：「犯最重本刑為三年以下有期徒刑以下之刑之罪，而受六月以下有期徒刑
    或拘役之宣告，因身體、教育、職業或家庭關係，執行顯有困難者，得以一元以
    上三元以下折算一日，易科罰金」，已於九十年一月十日經總統公布修正為第四
    十一條第一項前段：「犯最重本刑為五年以下有期徒刑以下之刑之罪，而受六月
    以下有期徒刑或拘役之宣告，因身體、教育、職業或家庭關係或其他正當事由，
    執行顯有困難者，得以一元以上三元以下折算一日，易科罰金」，於同年月十二
    日生效。本件被告犯罪日期在前述法律修正前，犯罪後法律已有變更，依刑法第
    二條第一項前段，應適用裁判時之刑法第四十一條第一項前段規定併予諭知易科
    罰金之折算標準。
三、至扣案之鐵管一支，雖係供被告犯罪所用之物，惟被告否認為其所有，亦非違禁
    物，與宣告沒收之要件不合，爰不予宣告沒收，併予敘明。
據上論斷，應依刑事訴訟法第二百九十九條第一項，刑法第二條第一項前段、第二百
七十七條第一項、第四十一條第一項前段，罰金罰鍰提高標準條例第一條前段、第二
條，判決如主文。
本案經檢察官施添寶到庭執行職務。
中      華      民      國      九十      年      三      月      七    日
                                        臺灣雲林地方法院刑事第一庭
                                            法  官  廖國勝
右正本證明與原本無異。
如不服本判決，應於判決送達後十日內向本院提出上訴狀( 應附繕本 )。
                                            書記官  顏錦清
中      華      民      國      九十      年      三      月      八    日
論罪科刑法條全文：
刑法第二百七十七條
傷害人之身體或健康者，處三年以下有期徒刑、拘役或一千元以下罰金。
犯前項之罪因而致人於死者，處無期徒刑或七年以上有期徒刑，致重傷者，處三年以
上十年以下有期徒刑。


司法院資訊處製作；財團法人民間司法改革基金會備份。
